# 利润分配问题

提问人：thcpah 时间：2010-03-09 09:58:55
各位老师：A外商独资公司 2007 年度未分配利润余额 100 万， 2008 年度亏 50 万，则 2009 年初未分配利润为 50 万， 2009 年当年盈利 30万，问： 2009 年当年应提取储备基金吗？是认为以前年度累计已不亏损， 09 当年提 3 万，还是认为需以 30 万补 08 年 50 万亏损后无余额，不用提？

回答人：chenyiwei
回复 楼主 thcpah 的帖子你的理解应当是合理的。 2009 年应当提取 3 万，因为 08 年度的亏损已经使用以前年度的未分配利润自动弥补，无需再使用 09 年度的税后利润弥补。

回答人：chenyiwei
回复 藤椅 iceboy1 的帖子你讨论的问题是提取储备基金还是确认递延所得税资产？

回答人：chenyiwei
回复 报纸 iceboy1 的帖子提取储备基金主要是看以前年度累计下来的亏损是否已经在本年度末被弥补完毕，且本年度为盈利。